臺灣板橋地方法院刑事判決　　　　　　 96年度簡上字第409號
上　訴　人
即　被　告　甲○○○
上列上訴人即被告因公共危險案件，不服本院96年度簡字第1943
號中華民國96年4 月11日第一審判決（聲請簡易判決處刑案號：
96年度偵字第6204號），提起上訴，本院管轄之第二審合議庭判
決如下：
    主  文
上訴駁回。
甲○○○緩刑貳年。
    事實及理由
一、本案經本院審理結果，認第一審以被告甲○○○所為係犯刑
    法第189 條之2 第1 項後段阻塞集合住宅之逃生通道，致生
    危險於他人生命、身體及健康罪，判處有期徒刑3 月，如易
    科罰金，以新臺幣（下同）1 千元折算1 日，其認事用法均
    無違誤，量刑亦屬適當，應予維持。除補充：「被告甲○○
    ○對於檢察官聲請簡易判決處刑書所載事實，於本院審理時
    供承不諱（見本院卷第48、49頁）」外，餘均引用第一審判
    決書所載之事實、證據及理由（如附件）。
二、上訴人即被告甲○○○上訴意旨略以：伊係向前手購買違章
    建築，因不諳法律規定，不知道會觸犯公共危險罪，如果有
    阻塞逃生通道情形，伊願意改善等語。
三、原審判決認定之犯罪事實，業據被告於本院審理時供承不諱
    ，核與告訴人乙○○於偵查中之指訴情節相符，並有臺灣板
    橋地方法院檢察署民國96年2 月5 日勘驗筆錄、現場圖各1
    份及現場照片10張附卷可稽，事證已臻明確。原審因而引用
    刑法第189 條之2 第1 項、第41條第1 項前段，並審酌被告
    犯罪之目的、動機、手段、所生危害、犯罪後之態度等一切
    情狀，判處有期徒刑3 月，如易科罰金，以1 千元折算1 日
    ，其認事用法均無違誤，量刑亦屬妥適。被告上訴之初，雖
    辯稱不諳法律規定，惟於本院審理時已坦承犯行，其提起本
    件上訴，為無理由，應予駁回。另查，被告前無任何犯罪科
    刑紀錄，有臺灣高等法院被告前案紀錄表附卷可稽，其因一
    時失慮，致罹刑章，犯後坦承犯行，已與告訴人乙○○及被
    害人蕭藝成立和解，於96年7 月9 日在現場增設安全逃生梯
    而解除阻塞逃生通道之狀態，此有同意書2 紙、現場照片10
    幀可憑（見本院卷第50至54頁），歷此偵、審教訓，當知所
    警惕，信無再犯之虞，本院因認對於被告所宣告之刑，以暫
    不執行為適當，爰併予宣告緩刑2 年，以勵自新。
四、本件被告所犯阻塞集合住宅之逃生通道，致生危險於他人生
    命、身體及健康罪，其犯罪行為繼續至96年7 月9 日，自無
    中華民國九十六年罪犯減刑條例之適用餘地，附此敘明。
據上論斷，應依刑事訴訟法第455 條之1 第1 項、第3 項、第36
8 條、第373 條，刑法第74條第1 項第1 款，判決如主文。
本案經檢察官沈志成到庭執行職務。
中　　華　　民　　國　　96　　年　　7 　　月　　26　　日
                  刑事第十五庭  審判長法　官　陳鴻清
                                      法　官　劉安榕
                                      法　官　朱嘉川
以上正本證明與原本無異。
不得上訴。
                                      書記官　陳聖儒
中　　華　　民　　國　　96　　年　　7 　　月　　26　　日
附錄本案論罪科刑法條：
中華民國刑法第189 條之2 ：
阻塞戲院、商場、餐廳、旅店或其他公眾得出入之場所或公共場
所之逃生通道，致生危險於他人生命、身體或健康者，處3 年以
下有期徒刑。阻塞集合住宅或共同使用大廈之逃生通道，致生危
險於他人生命、身體或健康者，亦同。
因而致人於死者，處7 年以下有期徒刑；致重傷者，處5 年以下
有期徒刑。
